臺灣士林地方法院刑事判決　　　　　　　 95年度訴字第270號
公　訴　人　臺灣士林地方法院檢察署檢察官
被　　　告　乙○○
上列被告因違反電信法案件，經檢察官聲請簡易判決處刑（94年
度偵字第11075 號），本院士林簡易庭認為不宜以簡易判決處刑
，簽移由本院普通庭改依通常程序審理（95年度士簡字第211 號
），被告於本院審理時就被訴之事實為有罪之陳述，經本院合議
庭當庭裁定改由受命法官獨任依簡式審判程序審理並判決如下：
    主  文
乙○○連續意圖為自己不法之利益，以有線方式，盜用他人電信
設備通信，處有期徒刑參月，如易科罰金以銀元參佰元即新台幣
玖佰元折算壹日，緩刑貳年。
    事  實
一、乙○○係臺北縣板橋市○○街187號1樓連鴻保全股份有限公
    司（下稱連鴻公司）僱用之保全人員，於民國94年1 月5 日
    起至同年3 月30日派駐臺北縣三芝鄉○○○街1 號佛朗明哥
    社區擔任警衛期間，竟基於意圖為自己不法利益之概括犯意
    ，藉值勤之便，趁社區總幹事以鑰匙打開投幣式電話筒後未
    關好之際，將電話筒裡之硬幣取出再投入之重覆方式，連續
    盜用撥打警衛室內電話至其嘉義住家或與友人聯絡聊天供其
    私人使用，致連鴻公司需賠償該社區2 、3 月份電話費各新
    臺幣（下同）2595元及3240元。
二、案經被害人連鴻公司訴請臺北縣政府警察局淡水分局報告臺
    灣士林地方法院檢察署檢察官偵查起訴。
    理  由
一、上開犯罪事實，業據被告乙○○於偵查中及本院審理時供承
    不諱，核與告訴人代理人甲○○於偵審中所證訴之情節相符
    ，並有通聯紀錄14張附於偵查卷可證，被告犯行應堪認定。
二、核被告乙○○所為，係犯電信法第56條第1 項之罪。按被告
    行為後，刑法第2 條法律變更適用及第33條第5 款罰金之規
    定、第56條連續犯、第41條易科罰金之規定，已於94年1 月
    7 日經立法院修正三讀通過，總統命令公布，於95年7 月1
    日施行，該法第2 條係規範行為後法律變更適用所生新舊法
    律比較適用之準據法，於新法施行後，應適用新法第2 條第
    1 項之規定，為「從舊從輕」之比較。被告於犯罪時之刑法
    第33條第5 款係規定「罰金：1 元以上」，惟95年7 月1 日
    修正公布施行之刑法第33條第5 款則規定：「罰金：新台幣
    1 千元以上，以百元計算之。」，比較修正前後之規定，以
    修正前之規定，較有利於被告。又被告先後多次盜用他人電
    信設備通信之犯行，時間緊接，犯罪構成要件相同，顯係基
    於概括犯意而為之，惟被告行為後，刑法第56條連續犯之規
    定，業於94年1 月7 日修正公布刪除，並於95年7 月1 日施
    行，則被告之犯行，因行為後新法業已刪除連續犯之規定，
    此刪除雖非犯罪構成要件之變更，但顯已影響行為人刑罰之
    法律效果，自屬法律有變更，依新法第2 條第1 項規定，比
    較新、舊法結果，仍應適用較有利於被告之行為時法律即舊
    法論以連續犯盜用他人電信設備通信1 罪並加重其刑（最高
    法院95年第8 次刑事庭會議決議參照）。再修正前刑法第41
    條第1 項前段規定：「犯最重本刑為5 年以下有期徒刑以下
    之刑之罪，而受6 個月以下有期徒刑或拘役之宣告，因身體
    、教育、職業、家庭之關係或其他正當事由，執行顯有困難
    者，得以1 元以上3 元以下折算1日 ，易科罰金。」又修正
    前罰金罰鍰提高標準條例第2 條（於95年7 月1 日修正刪除
    ）規定，就其原定數額提高為100 倍折算1 日，則本件被告
    行為時之易科罰金折算標準，最高得以銀元300 元折算1 日
    ，經折算為新臺幣後，應以新臺幣900 元折算為1日 。惟95
    年7 月1 日修正公布施行之刑法第41條第1 項前段則規定：
    「犯最重本刑為5 年以下有期徒刑以下之刑之罪，而受6 個
    月以下有期徒刑或拘役之宣告者，得以新臺幣1000 元 、
    2000元或3000元折算1 日，易科罰金。」比較修正前後之易
    科罰金折算標準，以修正前之規定，較有利於被告，則應依
    修正後刑法第2 條第1 項前段，適用修正前刑法第41條第1
    項前段規定，定其折算標準。爰審酌被告犯罪之動機、手段
    、所生之危害及被告於審理時已坦承犯行深表悔悟，並已賠
    償被害人盜打之電話費等一切情狀，酌情從輕量處如主文所
    示之刑，並依上述修正前刑法第41條第1 項前段之規定，諭
    知易科罰金之折算標準，以示懲儆。又查被告前未曾因故意
    犯罪受有期徒刑以上刑之宣告，有臺灣高等法院被告前案紀
    錄表1 份在卷可參，本院斟酌其因一時失慮，致罹本罪，經
    此教訓，應知所警惕，而無再犯之虞，因認對其宣告之刑以
    暫不執行為適當，爰依修正後刑法第74條第1 款之規定併予
    宣告緩刑2 年，以啟自新。（按犯罪在新法施行前，新法施
    行後，緩刑之宣告，應適用新法第74條之規定，最高法院95
    年度第8 次刑事庭會議參照）
三、公訴意旨另謂：被告利用擔任警衛之職務，意圖為自己不法
    利益，違背其職務，藉值勤之便，連續盜用撥打警衛室內電
    話至其嘉義住家或與友人聯絡聊天供其私人使用，致連鴻公
    司需賠償該社區2 、3 月份電話費各新臺幣（下同）2595元
    及3240元，足生損害連鴻公司之利益。因認被告同時亦涉有
    刑法第342 條第1 項之背信罪。惟查刑法上之背信罪為一般
    的違背任務之犯罪，若為他人處理事務，意圖為自己不法之
    利益，而成立他罪時，即不能再論以背信罪，是被告所為，
    應無同時成立刑法背信罪之餘地。然此部分如果成立犯罪，
    公訴人認與前揭有罪部分，有想像競合犯之關係為裁判上之
    一罪，爰不另為無罪之諭知，併此敘明。
據上論斷，應依刑事訴訟法第452 條、第273 條之1 第1 項、第
299 條第1 項前段，電信法第56條第1 項、修正後刑法第2 條第
1 項前段、刑法第11條前段、修正前刑法第56條、第41條第1 項
前段、修正後刑法第74條第1 款，修正前罰金罰鍰提高標準條例
第2 條，現行法規所定貨幣單位折算新台幣條例第2 條，判決如
主文。
本案經檢察官王以文到庭執行職務
中　　華　　民　　國　　96　　年　　2 　　月　　9 　　日
                  刑事第三庭法  官  賴邦元
以上正本證明與原本無異。
如不服本判決，應於判決送達後10日內，向本院提出上訴狀。
                            書記官  游意婷
中　　華　　民　　國　　96　　年　　2 　　月　　9 　　日
附錄本案論罪科刑法條之依據：
電信法第56條第1項
意圖為自己或第三人不法之利益，以有線、無線或其他電磁方式
，盜接或盜用他人電信設備通信者，處5 年以下有期徒刑，得併
科新台幣150 萬元以下罰金。
